【裁判字號】    89,交聲,442
【裁判日期】    891230
【裁判案由】    交管條例聲異
【裁判全文】
臺灣板橋地方法院交通事件裁定                    八十九年度交聲字第四四二號
    原處分機關  交通部公路局臺北區監理所
    異  議  人
    即受處分人  甲○○
右列異議人即受處分人因違反道路交通管理處罰條例案件，對於交通部公路局臺北區
監理所八十九年七月二十七日所為之處分（原處分案號：北監五字第裁四○－Ｄ九Ａ
一六八九二七號），聲明異議，本院裁定如左：
    主  文
異議駁回。
    理  由
一、聲明異議意旨詳如聲明異議狀所載（如附件）。
二、按汽車駕駛人，行經有燈光號誌管制之交岔路口闖紅燈者，處六百元以上一千二
    百元以下罰鍰；又汽車駕駛人，駕駛汽車不服從交通勤務警察或依法令執行交通
    指揮、稽查任務人員之指揮或稽查者，而本章各條無處罰之規定者，處新臺幣九
    百元以上一千八百元以下罰鍰；又汽車駕駛人違反本條例第六十條第二項第一款
    至第三款者，除依原條款處罰鍰外，並予記違規點數一點；違反本條例第五十三
    條者，除依原條款處罰鍰外，並予記違規點數三點，道路交通管理處罰條例第五
    十三條、第六十條第二項第一款、第六十三條第一項第一款、第三款分別定有明
    文。
三、查本件異議人即受處分人甲○○，於民國八十九年五月七日中午十二時四十分許
    ，駕駛車號Ｔ二－○三四三號自用小客車，行經桃園縣大溪鎮○○路口時，闖紅
    燈左轉信義路，經警攔停，未停即逕自離去之違規事實，業據舉發警員孫民雄陳
    述明確，有桃園縣警察局大溪分局處理違反交通申訴案件調查表在卷可稽。異議
    人雖具狀辯稱：伊於右揭時地駕車欲至鴻禧山莊，因路況不熟，由葉錦榮另駕車
    作前導，二車先後左轉後，有見到員警招手，故將車開至路邊停下約二分鐘，見
    員警無反應，以為是誤會才開走云云，惟按異議人上開所述情節，可見當時異議
    人駕車確有左轉，且經警招手示意後，未經警處理即行離去之情，核諸舉發警員
    孫民雄上開指述情節，堪認異議人應確有闖紅燈違規左轉，且經警攔停後仍未停
    駛離之情，應屬無誤，縱異議人上開所述：伊等於警招手後有開至路邊停車云云
    屬實，然其未待警員處理或下車查詢即逕行駛離，亦難卸免其不服從交通勤務警
    察指揮之責。從而，原處分機關據以援引上開規定，裁處罰鍰新臺幣五千四百元
    ，並記違規點數四點，並無不當。本件異議為無理由，應予駁回。
四、據上論斷，應依道路交通案件處理辦法第十九條，裁定如主文。
中      華      民      國    八十九    年     十二     月     三十     日
                                      臺灣板橋地方法院交通法庭
                                          法  官  彭  全  曄
右正本證明與原本無異
如不服本裁定應於送達後五日內向本院提出抗告狀
                                          書記官  梁  宜  庭
中      華      民      國    九十      年     一       月     三       日


司法院資訊處製作；財團法人民間司法改革基金會備份。
